# 陈版主，想求助个合并的问题

提问人：李大婶 时间：2019-02-17 18:19:06
陈版主，我有个业务想咨询下：
有一家公司 16 年收购非同一控制下的公司51% 的股权，评估增值整体 1亿，归母增 5100w，少数股东增 4900w，上期对赌未完成，少数股东把49%的股权无偿转让，有两个问题想问下：
1 、目前无偿划转的49%股权我应该计入资本公积吗。 2 、当时评估增值的资产我现在该怎么进行账务处理啊。

回答人：chenyiwei
1 、在合并报表层面，少数股东是业绩补偿义务人，可以将该项业绩补偿交易分为两步来看：其一是确认一项或有对价资产（以公允价值计量且其变动计入损益的金融资产），在合并报表层面确认营业外收入，其金额等于补偿股权的公允价值；其二是少数股东以这部分股权结算该项补偿资产。因此，在合并报表层面应确认相当于这部分少数股权的公允价值的营业外收入，后续结算后，将少数股权对应的子公司净资产账面价值份额与公允价值之间的差额冲减资本公积。而不是简单地将 49% 股权对应的净资产账面价值从少数股权转入资本公积。
2 、由于业绩承诺未完成，故需考虑对商誉和其他资产进行减值测试和计提减值准备。对此应从严把握，原则上确认的商誉和其他资产减值损失不应小于上述就或有对价确认的营业外收入。